臺灣高等法院刑事判決　 　　　　　　 94年度上易字第1129號
上　訴　人
即　被　告　甲○○
上列上訴人因竊盜案件，不服臺灣桃園地方法院94年度易字第37
1號，中華民國94年5月20日第一審判決（起訴案號：臺灣桃園地
方法院檢察署94年偵字第2319、2164號；併辦案號：臺灣臺中地
方法院檢察署94年度偵字第3964號，臺灣桃園地方法院檢察署94
年度偵字第10980號），提起上訴，本院判決如下：
    主  文
原判決撤銷。
甲○○連續攜帶兇器竊盜，累犯，處有期徒刑壹年貳月，扣案鑰
匙參支、一字型起子壹支均沒收。
    事  實
一、甲○○前於民國81年間因違反麻醉藥品管理條例案件，經臺
    灣臺中地方法院於82年1 月18日判處有期徒刑6 月確定，於
    82年2 月17日易科罰金執行完畢，又於83年間因違反肅清煙
　　毒條例案件，經臺灣臺中地方法院於85年1 月11日判處有期
　　徒刑3 年6 月確定，於85年1 月11日入監執行，86年9 月18
    日假釋付保護管束，嗣經撤銷假釋，甫於89年10月4 日執行
    完畢。再於93年間因竊盜案件，經臺灣新竹地方法院於93年
    11月18日判處有期徒刑4 月確定。詎猶不知悔改，基於意圖
    為自己不法所有之概括犯意，於附表所示之時間、地點，以
    附表所示之方法，先後竊取附表所示乙○○、丁○○、國賓
    環保科技有限公司 (使用人丙○○)所 有如附表所示之車輛
    ，嗣分別於(1)93年12月23日15時許，在桃園縣大園鄉○○村
    ○○鄰○○道路口查獲，並扣得其所有供犯罪所用之一字型起
    子 1支。(2)94年1月6日20時30分許，在桃園縣蘆竹鄉○○路
    與長興街口查獲，扣得其所有供犯罪所用之鑰匙 1支。(3)94
    年1月14日15時許，在桃園縣桃園市○○路402號前查獲，扣
    得其所有供犯罪所用之鑰匙1支。(4)94年3月26日17時許，在
    桃園縣蘆竹鄉○○路 179號被查獲，扣得其所有供犯罪所用
    之鑰匙1支。
二、案經桃園縣政府警察局桃園分局、大園分局報請臺灣桃園地
    方法院檢察署檢察官偵查起訴及移送併辦。
　　理  由
一、被告甲○○對於上揭時地先後四次竊盜犯行均坦承不諱，核
    與被害人丙○○、丁○○、證人林文智之證述情節相符，並
    有車輛失竊查詢資料、贓物領據、照片及扣案鑰匙2支（94
    年3月26日17時許查扣之鑰匙1支已併同機車發還林文智）、
    一字型起子1支可佐，被告之竊盜犯行堪予認定。
二、「按刑法第321 條第1 項第3 款之攜帶兇器竊盜罪，係以行
    為人攜帶兇器竊盜為其加重條件，此所謂兇器，其種類並無
    限制，凡客觀上足對人之生命、身體、安全構成威脅，具有
    危險性之兇器均屬之，且祇須行竊時攜帶此種具有危險性之
    兇器為已足，並不以攜帶之初有行兇之意圖為必要。螺絲起
    子為足以殺傷人生命、身體之器械，顯為具有危險性之兇器
    。 (最高法院79年台上字第5253號判例意旨參照)
三、附表編號1及4之竊盜犯行，公訴人並未起訴，然此部分與起
    訴事實，有連續犯裁判上一罪之關係，為起訴效力所及，本
    院自得併予審理。核被告於附表 2、3、4所為，係犯刑法第
    320條第 1項之普通竊罪，附表1所為，係犯刑法第321條第1
    項第3款之攜帶兇器竊盜罪。被告先後4次竊盜犯行，時間緊
    接、方法相同，顯係基於概括犯意為之，應依刑法第56條規
    定，從一重之刑法第321條第 1項第3款一罪論，並加重其刑
    。被告有如事實欄所載前案科刑執行情形，其於有期徒刑執
    行完畢後，5 年內再犯本件有期徒刑以上刑之罪，為累犯，
    應依刑法第47條規定加重其刑，並遞加重之。原審對被告論
    罪科刑，固非無見，然對於附表編號 4之犯行未及審酌，尚
    有未合。被告上訴意旨以原審量刑過重，雖無理由，然原審
    判決既有上述可議之處，仍應由本院予以撤銷改判。按由被
    告上訴，第二審法院不得諭知較重於原審判決之刑。但因原
    審判決適用法條不當而撤銷之者，不在此限，刑事訴訟法第
    370 條定有明文。本件雖係被告上訴，然原審未及適用連續
    犯之規定，併予審理附表編號 4之犯行，其判決適用法條顯
    有不當，本院自得諭知較重於原審判決之刑，允宜說明。爰
    審酌被告之品行、犯罪動機、目的、手段、所生之危害及犯
    罪後坦承犯行等一切情狀，量處如主文第二項所示之刑。扣
    案鑰匙2支、一字型起子1支為被告所有且係供犯罪所用之物
    ，已據被告供承在卷，應依刑法第38條第1項第2款併予宣告
    沒收。至於被告甲○○於竊取附表編號 4之機車時，所使用
    之機車鑰匙 1支，先為警查扣，但嗣後，該支車鑰匙已連同
    機車發還被害人林永豐之兄林文智，有贓物領據可稽，然無
    事證可認這支鑰匙已經滅失，仍應依刑法第38條第1項第2款
    之規定，宣告沒收，併予敘明。
四、被告甲○○經合法傳喚，無正當理由不到庭，爰不待其陳述
    ，逕行判決。
據上論結，應依刑事訴訟法第369條第1項前段、第364條、第299
條第1項前段、第370條但書、第371條，刑法第56條、第321條第
1項第3款、第47條、第38條第1項第2款，判決如主文。
本案經檢察官陳明光到庭執行職務。
中　　華　　民　　國　　94　　年　　9　　月　　27　　日
　　　　　　　　　刑事第八庭審判長法　官　吳　敦
　　　　　　　　　　　　　　　　  法　官　許增男
　　　　　　　　　　　　　　　　  法　官　沈宜生
以上正本證明與原本無異。
不得上訴。
　　　　　　　　　　　　　　　　　書記官　陳雅加
中　　華　　民　　國　　94　　年　　9 　　月　　28　　日
本案論罪科刑法條全文
中華民國刑法第321條
犯竊盜罪而有左列情形之一者，處六月以上、五年以下有期徒刑
：
一  於夜間侵入住宅或有人居住之建築物、船艦或隱匿其內而犯
之者。
二  毀越門扇、牆垣或其他安全設備而犯之者。
三  攜帶兇器而犯之者。
四  結夥三人以上而犯之者。
五  乘火災、水災或其他災害之際而犯之者。
六  在車站或埠頭而犯之者。
前項之未遂犯罰之。
附表：
┌──┬────┬──────┬───┬───────┬─────────┐
│編號│時　　間│地　      點│被害人│犯罪方法及所得│證     據         │
├──┼────┼──────┼───┼───────┼─────────┤
│1   │93年12月│台北縣鶯歌鎮│乙○○│持其所有客觀上│1.被告自白。      │
│    │13日11時│國光街 106號│      │具危險性可為兇│2.FK-2422 號小貨車│
│    │        │前空地。    │      │器使用之一字型│  及扣案一字型螺絲│
│    │        │            │      │螺絲起子，以破│  起子照片。      │
│    │        │            │      │壞車門方式 (毀│3.車輛失竊查詢資料│
│    │        │            │      │損部分未據告訴│4.扣案一字型起子1 │
│    │        │            │      │)竊取林朝順所 │  支。            │
│    │        │            │      │有之車號FK-242│                  │
│    │        │            │      │2號小貨車，得 │                  │
│    │        │            │      │手後供己使用。│                  │
├──┼────┼──────┼───┼───────┼─────────┤
│2   │93年12月│桃園縣蘆竹鄉│丁○○│持其所有之鑰匙│1.被告自白。      │
│    │24日17時│南崁路2段273│      │一支竊取丁○○│2.證人丁○○證詞。│
│    │許      │號前。      │      │停放於該處之車│3.車輛失竊查詢表。│
│    │        │            │      │號MFI-471 號機│4.贓物領據1 紙。  │
│    │        │            │      │車，得手後供己│5.扣案鑰匙1支。   │
│    │        │            │      │使用。        │                  │
├──┼────┼──────┼───┼───────┼─────────┤
│3   │94年1月4│桃園縣大園埔│國賓環│持其所有之鑰匙│1.被告自白。      │
│    │日12時許│心村9鄰65之1│保科技│一支竊取國賓環│2.證人丙○○證詞。│
│    │        │號前。      │股份有│保科支股份有限│3.車輛失竊查詢資料│
│    │        │            │限公司│公司所有而由溫│  。              │
│    │        │            │      │建發使用之車號│4.贓物領據1 紙。  │
│    │        │            │      │5G-4347 號自小│5.扣案鑰匙1支。   │
│    │        │            │      │貨車，得手後供│                  │
│    │        │            │      │己使用。      │                  │
├──┼────┼──────┼───┼───────┼─────────┤
│4   │94年3月2│桃園縣蘆竹鄉│林永豐│持其所有之鑰匙│1.被告自白。      │
│    │1日8時許│南福街與榮興│      │一支竊取林永豐│2.證人林文智（被害│
│    │        │路口        │      │所有車號HRH-24│  人林永豐之兄）證│
│    │        │            │      │1 號重機車，得│  詞。            │
│    │        │            │      │手後供己使用。│3.車輛失竊查詢表。│
│    │        │            │      │              │4.贓物領據1 紙。  │
└──┴────┴──────┴───┴───────┴─────────┘
